【裁判字號】    97,訴,946
【裁判日期】    980114
【裁判案由】    違反毒品危害防制條例等
【裁判全文】
臺灣嘉義地方法院刑事判決               97年度訴字第946號
    公  訴  人  臺灣嘉義地方法院檢察署檢察官
    被      告  乙○○
                        （現另案於臺灣嘉義監獄鹿草分監執
                甲○○
上列被告因違反毒品危害防制條例等案件，經檢察官提起公訴（
97年度偵字第1501號、97年度偵字第6822號、97年度偵字第7402
號、97年度毒偵字第1576號），被告於準備程序中就被訴事實為
有罪之陳述，經本院裁定進行簡式審判程序，本院判決如下：
    主  文
乙○○共同犯竊盜罪，累犯，處有期徒刑陸月；又犯攜帶兇器竊
盜罪，累犯，處有期徒刑壹年，扣案之鑰匙壹支、螺絲起子壹把
均沒收；又犯施用第一級毒品罪，累犯，處有期徒刑壹年，扣案
之甲基安非他命貳包（驗後淨重合計零點壹捌肆公克）均沒收銷
燬之，前開毒品外包裝貳個及扣案之玻璃球吸食器壹組均沒收。
應執行有期徒刑貳年貳月，扣案之甲基安非他命貳包（驗後淨重
合計零點壹捌肆公克）均沒收銷燬之，前開毒品外包裝貳個及扣
案之玻璃球吸食器壹組、鑰匙壹支、螺絲起子壹把均沒收。
甲○○共同犯竊盜罪，累犯，處有期徒刑陸月；又犯攜帶兇器竊
盜罪，處有期徒刑捌月，扣案之斜口鉗、虎頭鉗、鐵撬、螺絲起
子及美工刀各壹支均沒收。應執行有期徒刑壹年，扣案之斜口鉗
、虎頭鉗、鐵撬、螺絲起子及美工刀各壹支均沒收。
    犯罪事實
一、乙○○與甲○○所為之犯罪事實分別如下：
（一）乙○○得知宏祥企業社（起訴書誤為丙○○）所有之車牌
      號碼972-SB號自用大貨車於夜間停放在嘉義市水上鄉龍德
      村30號旁之空地，且該貨車車窗未緊閉，鑰匙未拔離（該
      鑰匙為何人所有不明，起訴書誤為甲○○自備鑰匙），認
      有機可趁，竟與甲○○意圖為自己不法之所有，共同基於
      竊盜之犯意，於97年1月26日凌晨0時25分許，由乙○○駕
      駛車牌號碼IK-0393號自用小客車搭載甲○○，至嘉義縣
      水上鄉龍德村30號旁上揭自用大貨車停放之地點，以乙○○駕駛上述自用小客車在旁接應，甲○○徒手打開上述自
      用大貨車車門，轉動鑰匙發動駕車離去之分工方式，竊得
      宏祥企業社所有上述自用大貨車1部離去。適宏祥企業社
      負責人丙○○之友人劉文昭見狀以電話通知丙○○，丙○○隨即駕車追躡，並於同日凌晨0時30分許，在嘉義縣水
      上鄉龍德村十一指厝8之51號前，追及並攔停甲○○所駕
      駛之上揭大貨車，甲○○見狀立即下車，搭乘由在旁接應
      之乙○○所駕駛之上開自用小客車逃離，警方據報到場，
      依甲○○於逃離過程中遺留之行動電話循線查悉上情。
（二）乙○○意圖為自己不法之所有，基於竊盜之犯意，於97年
      9月19日凌晨4時許，攜帶客觀上具有危險性足供兇器使用
      之螺絲起子1支及自備之鑰匙1支（檢察官誤認乙○○尚另
      外攜帶萬能鑰匙2支），至嘉義縣水上鄉寬士村崎子頭24
      之16號前，以其自備之鑰匙強行轉動電門發動停放於該處
      黃振成所有車牌號碼UQ-4779號自用小貨車，竊取得手後
      離去。嗣經警於97年9月24日下午5時10分許，在嘉義縣水
      上鄉○○村○○○段江竹小段189地號廢棄鐵皮搭建之鵝
      寮處查獲，扣得乙○○持以行竊之螺絲起子、鑰匙各1支
      及乙○○所有之萬能鑰匙2支、所竊得之上揭車輛（已發
      還黃振成），因而循線查悉上情。
（三）乙○○基於施用第一級、第二級毒品之犯意，於97年9月
      24 日下午3時許，在嘉義縣水上鄉○○村○○○段江竹小
      段189地號廢棄鐵皮搭建之鵝寮內，以將第一級毒品海洛
      因及第二級毒品甲基安非他命同置入玻璃球內燒烤加熱吸
      其煙霧之方式，同時施用第一級毒品海洛因及第二級毒品
      甲基安非他命1次（起訴書誤為乙○○另基於施用第1級毒
      品之犯意，於97年9月25日上午10時30分許經警採集尿液
      時回溯4日內某時，在不詳處所，以不詳方式，施用第1級
      毒品海洛因1次）。嗣經警於同日下午5時10分許，在上址
      鵝寮處查獲，扣得乙○○所持有之第2級毒品甲基安非他
      命2包（起訴書誤為1包，驗後淨重合計0.184公克）及玻
      璃球吸食器1組，並經警於97年9月25日上午10時30分許，
      採集乙○○尿液送驗，確認檢驗結果呈安非他命、甲基安
      非他命、可待因及嗎啡陽性反應，始悉上情。
（四）甲○○意圖為自己不法之所有，基於竊盜之犯意，於97年
      10月17日下午1時許，持客觀上具有危險性足供兇器使用
      之斜口鉗、虎頭鉗、鐵撬（起訴書誤為鐵條）、螺絲起子
      及美工刀各1支，至嘉義縣六腳鄉溪厝村「蒜頭水源補給
      站」內，以所持之上揭工具拆解破壞抽水馬達後抽出馬達
      內銅線，因而竊得黃元杉所管理持有抽水馬達內銅線約2
      公斤。嗣於同日下午2時50分許，警方巡經該處當場查獲
      甲○○，扣得斜口鉗、虎頭鉗、鐵撬、螺絲起子及美工刀
      各1支及甲○○竊得之銅線2公斤（已發還黃元杉），始悉
      上情。
二、案分經丙○○訴由嘉義縣警察局水上分局及嘉義縣警察局朴
    子分局報請臺灣嘉義地方法院檢察署檢察官偵查起訴。。
    理  由
一、本件係經被告乙○○、甲○○當庭表示認罪，而經本院裁定
    以簡式審判程序加以審理，則依據刑事訴訟法第273條之2、
    同法第159條第2項之規定，不適用傳聞法則有關限制證據能
    力之相關規定，合先敘明。
二、訊據被告乙○○對於犯罪事實一之（一）所示之竊盜犯行、
    犯罪事實一之（二）所示攜帶兇器竊盜之加重竊盜犯行、犯
    罪事實一之（三）所示之施用第一級、第二級毒品犯行均供
    承不諱；另被告甲○○對於犯罪事實一之（一）所示之竊盜
    犯行及犯罪事實一之（四）所示攜帶兇器竊盜之加重竊盜犯
    行亦均供承不諱。其中：
  (一)犯罪事實一之（一）部分：另有證人即被害人宏祥企業社負
    責人丙○○於警詢、偵查中之證述、贓物認領保管單2份、
    查獲照片8張在卷可佐（見97年度偵字第1501號卷），核與
    被告二人之自白相符，故被告二人共犯普通竊盜犯行應足認
    定；
  (二)犯罪事實一之（二）部分：另有證人即被害人黃振成警詢之
    證述、嘉義縣警察局車輛協尋電腦輸入單、贓物認領保管單
    、搜索扣押筆錄、扣押物品目錄表各1份、查獲照片8張在卷
    及被告乙○○所有供犯罪使用之鑰匙與螺絲起子各1支扣案
    可佐（見97年度偵字第6822號卷），此亦核與被告乙○○所
    為之自白相符，被告乙○○所為攜帶兇器竊盜之加重竊盜犯
    行堪以認定；
  (三)犯罪事實一之（三）部分：另有代號及真實姓名對照表、正
    修科技大學超微量研究科技中心檢驗報告各1份、搜索扣押
    筆錄、扣押物品目錄表各1份、查獲照片6張在卷及玻璃球吸
    食器1組、疑似甲基安非他命2包扣案可佐（見97年度毒偵字
    第1576號卷），而扣案之疑似甲基安非他命2包經送驗之結
    果，成分確為甲基安非他命（驗後淨重合計0.184公克），
    有財團法人私立高雄醫學大學附設中和紀念醫院97年12月24
    日高醫附科字第0970004342號函與所附之檢驗報告2份在卷
    （見本院卷第40-43頁）可查，故被告乙○○之自白亦與事
    實相符；且被告乙○○前於88年間因施用毒品案件，經本院
    以88年度毒聲字第1402號裁定送觀察、勒戒後，認無繼續施
    用毒品傾向，於88年10月16日執行完畢釋放，復於90年間因
    施用毒品案件，經本院以90年度毒聲字第675號裁定令入觀
    察勒戒處所施以觀察勒戒，認有繼續施用毒品傾向，再經本
    院裁定令入戒治處所施以強制戒治，後又經本院再以91年度
    毒聲字第303號裁定停止戒治，所餘戒治期間付保護管束，
    迄91年11月22日保護管束期滿，未經撤銷，強制戒治視為執
    行完畢，其後被告乙○○復於95年間，因施用毒品案件，經
    本院以96年度嘉簡字第26號判決判處有期徒刑6月確定，於
    96年3月9日易科罰金執行完畢，有臺灣高等法院被告前案紀
    錄表1份在卷可參，是被告乙○○於強制戒治執行完畢釋放
    後，於5年內再犯施用毒品罪，經依法追訴處罰，縱其本次
    再度施用毒品之時間，在初犯經強制戒治執行完畢釋放5年
    以後，因與單純之「5年後再犯」之情形有別，不合於「5
    年後再犯」之例外規定，且因已於「5年內再犯」，顯見其
    再犯率甚高，原實施強制戒治，已無法收其實效，即應回歸
    原則性規定，則檢察官據以向本院提起公訴，即無不合。故
    被告乙○○施用第一級、第二級毒品犯行亦堪認定；
  (四)犯罪事實一之（四）部分：復有證人黃元杉警詢之證述、贓
    物認領保管單、扣押筆錄、扣押物品目錄表各1份、查獲照
    片5張在卷及被告甲○○所有供竊盜使用之斜口鉗、虎頭鉗
    、鐵撬、螺絲起子及美工刀各1支扣案可佐（見97年度偵字
    第7402號卷），足認被告甲○○之自白與事實相符，應足採
    信，其所為攜帶兇器竊盜之加重竊盜犯行，亦堪以認定。
  (五)惟應併予說明者為：
  1.檢察官對於犯罪事實一之（一）部分，認被告二人用以行竊
    宏祥企業社自用大貨車所持之鑰匙為被告甲○○自備，然此
    為被告甲○○否認，而被告乙○○於本院審理時亦稱：其發
    現該自用大貨車時，鑰匙已插在車上等語。證人丙○○亦證
    稱：該鑰匙非其所有等語，故本件並無證據證明該鑰匙為被
    告二人所有，故檢察官對此應有誤會；
  2.另檢察官認犯罪事實一之（二）中所扣案之萬能鑰匙2支亦
    為被告乙○○攜往行竊證人黃振成所有自用小貨車所使用之
    物，然此為被告乙○○所否認，亦無證據證明該2支萬能鑰
    匙為被告乙○○持以行竊之物，故檢察官對此亦有誤會；
  3.又因被告乙○○於偵查中並未坦承犯罪事實一之（三）所示
    之施用第一級毒品海洛因犯行，惟被告乙○○於本院審理時
    對此部分為自白，而其自白與前述尿液檢驗報告結果相符，
    故本院認被告乙○○施用第一級毒品海洛因之時間、地點與
    方式均依被告乙○○之自白認定。
三、查前述犯罪事實一之（二）扣案之螺絲起子1支，長約17公
    分，為金屬材質；犯罪事實一之（四）扣案之斜口鉗、虎頭
    鉗、鐵撬、螺絲起子及美工刀各1支；該些扣案物質地均堅
    硬，持以傷人，均足以使人受傷，均業經本院當庭勘驗屬實
    ，有勘驗筆錄在卷可查（見本院卷第58、60頁），均應該當
    刑法第321條第1項第3款所定之「兇器」；又按海洛因、甲
    基安非他命分別屬毒品危害防制條例所定之第一級、第二級
    毒品，故核被告乙○○、甲○○所為如犯罪事實一之（一）
    所示之犯行，係犯刑法第320條第1項之竊盜罪；被告乙○○
    所為如犯罪事實一之（二）所示之犯行，係犯刑法第321條
    第1項第3款攜帶兇器竊盜之加重竊盜罪；被告乙○○所為如
    犯罪事實一之（三）所示之犯行，係犯毒品危害防制條例第
    10 條第1項、第2項之施用第一級、第二級毒品罪；被告甲○○所為如犯罪事實一之（四）所示之犯行，係犯刑法第
    321條第1項第3款攜帶兇器竊盜之加重竊盜罪。被告乙○○
    與甲○○就如犯罪事實一之（一）所示之竊盜犯行，彼此間
    有犯意聯絡與行為分擔，應為共同正犯。又被告乙○○所為
    如犯罪事實一之（三）所示之施用第一級毒品海洛因與第二
    級毒品甲基安非他命前持有海洛因、甲基安非他命之低度行
    為，均為施用之高度行為所吸收，均不另論罪。又被告乙○○同時施用第一級毒品海洛因與第二級毒品甲基安非他命，
    其一施用行為分別觸犯毒品危害防制條例第10條第1項、第2
    項之施用第一級、第二級毒品罪，為想像競合犯，應依刑法
    第55條規定，從一重之施用第一級毒品罪處斷。被告乙○○
    所犯之普通竊盜罪、加重竊盜罪及施用第1級毒品罪間；被
    告甲○○所犯之普通竊盜罪與加重竊盜罪間，均犯意各別，
    行為互異，均應分論併罰。又被告乙○○前於95年間因施用
    毒品案件，經本院以96年度嘉簡字第26號判決，判處應執行
    有期徒刑6月確定，於96年3月9日易科罰金執行完畢，有臺
    灣高等法院被告前案紀錄表1紙在卷可查；而被告甲○○前
    因違反麻醉藥品管理條例案件，經臺灣高等法院臺南分院以
    87年度上更（一）字第2781號刑事判決判處有期徒刑5年6月
    確定，並於90年3月27日縮刑假釋出監，並於92年6月28日假
    釋交付保護管束期滿，視為刑之執行完畢，亦有臺灣高等法
    院被告前案紀錄表1份在卷可憑。被告乙○○於有期徒刑執
    行完畢後5年內，再犯本件犯罪事實一之（一）、（二）、
    （三）所示之有期徒刑以上之罪；被告甲○○於有期徒刑執
    行完畢後5年內，再犯本件犯罪事實一之（一）所示之有期
    徒刑以上之罪，分別均為累犯，均應依刑法第47條第1項規
    定加重其刑。爰審酌被告乙○○多次施用毒品，前後經觀察
    、勒戒及判處有期徒刑執行完畢後，仍不知悛悔而再犯，戕
    害一己身心健康，且有多次前案紀錄，素行不佳，為獲取財
    物再犯，本應分予重懲，惟念其僅小學畢業，智識程度不佳
    ，家庭經濟負擔沉重，尚有二小孩待其撫養，平日工作收入
    微薄，所竊財物價值，及其犯罪動機、方法，於本院審理期
    間坦承犯行態度良好等一切情狀，分別量處如主文所示之刑
    ，並定其應執行刑，以資儆懲。另被告甲○○部分，本院審
    酌其亦有多次前案紀錄，素行不佳，為獲取財物而再犯，惡
    性非輕，惟念其僅國中畢業，智識程度不高，育有四小孩，
    家庭經濟負擔沉重，所竊財物價值，及其犯罪動機、方法，
    於本院審理期間坦承犯行態度良好等一切情狀，分別量處如
    主文所示之刑，並定其應執行刑，以資儆懲。
四、沒收部分：
  (一)扣案如犯罪事實一之（二）所示之鑰匙1支、螺絲起子1把，
    均係被告乙○○所有供其為竊盜行為所用之物；另扣案如犯
    罪事實一之（四）所示之斜口鉗、虎頭鉗、鐵撬、螺絲起子
    及美工刀各1支，亦均係被告甲○○所有供其為竊盜行為所
    用之物，此業經被告乙○○、甲○○供承在卷，爰均依刑法
    第38條第1項第2款規定宣告沒收。
  (二)扣案如犯罪事實一之（三）所示之甲基安非他命毒品2包，
    確含甲基安非他命成分，業如上述，均應依毒品危害防制條
    例第18條第1項前段規定沒收銷燬之；而上開毒品外包裝袋2
    個及玻璃球吸食器1組，均為被告乙○○所有，且分別係供
    包裝上開毒品及施用毒品所用之物，爰依刑法第38條第1項
    第2款規定宣告沒收之。
  (三)至於犯罪事實一之（一）所示扣案之鑰匙1支，並無證據證
    明為被告二人所有；另犯罪事實一之（二）所示扣案之萬能
    鑰匙2支，亦無證據證明為被告乙○○持以行竊所用之物，
    均已如前述，爰均不予沒收，併此說明。
據上論斷，應依刑事訴訟法第273條之1第1項、第299條第1項前
段，毒品危害防制條例第10條第1項、第2項、第18條第1項前段
，刑法第11條前段、第28條、第320條第1項、第321條第1項第3
款、第55條、第47條第1項、第51條第5款、第38條第1項第2款，
刑法施行法第1條之1第1項、第2項前段，判決如主文。
本案經檢察官王輝興到庭執行職務。
中    華    民    國    98    年    1     月    14    日
                      刑事第六庭  法  官   林坤志
以上正本證明與原本無異。
如不服本判決應於收受判決後10日內向本院提出上訴書狀，並應
敘述具體理由；其未敘述上訴理由者，應於上訴期間屆滿後20日
內向本院補提理由書（均須按他造當事人之人數附繕本）「切勿
逕送上級法院」。
中    華    民    國    98    年    1     月    14    日
                                  書記官   黃意雯
附錄論罪科刑法條：
刑法第320條第1項
意圖為自己或第三人不法之所有，而竊取他人之動產者，為竊盜
罪，處 5 年以下有期徒刑、拘役或 5 百元以下罰金。
刑法第321 條第1項第3 款
犯竊盜罪而有左列情形之一者，處6月以上、5年以下有期徒刑：
三、攜帶兇器而犯之者。
毒品危害防制條例第10條第1項、第2項
施用第一級毒品者，處 6 月以上 5 年以下有期徒刑。
施用第二級毒品者，處3年以下有期徒刑。


司法院資訊處製作；財團法人民間司法改革基金會備份。
